臺灣高等法院交通事件裁定　　　　　　 96年度交抗字第755號
抗　告　人
即受處分人　甲○○
上列抗告人因違反道路交通管理處罰條例案件，不服臺灣士林地
方法院，中華民國96年8月21日所為裁定（96年度交聲字第194號
），提起抗告，本院裁定如下：
    主  文
抗告駁回。
    理  由
一、本件原裁定駁回抗告人即受處分人甲○○之聲明異議，核無
    不當，茲引用原裁定之理由（詳如附件）。
二、抗告意旨略以：原審僅引台北市交通裁決所91年6月28日及
    92年9月22日兩份催促繳款之函件，宣稱抗告人已接獲繳款
    通知書，對台北市交通裁決所是否有對抗告人因未繳罰款而
    作出「吊扣駕駛執照」之處分，再因未繳交駕駛執照而作出
    「吊銷駕駛執照」之處分等事實，及其認定之理由與依據，
    全付闕如，其裁定顯有認定事實不依證據及判決不備理由之
    違背法令。再依道路交通管理處罰條例第65條第1項第3款之
    規定，可知必先有對「吊扣駕駛執照」處分之執行，即通知
    受處分人應於何時至何處到案，繳交吊扣駕駛執照，在受處
    分人不依限繳交駕駛執照時，才能做成「吊銷駕駛執照」之
    處分，從而台北市交通裁決所逕為吊銷駕駛執照之註記，應
    為不合法，據以為本件無照駕駛之處罰，自顯為違法之行為
    。另抗告人所欲證之事實與證人楊俊騰之陳述並無關聯，且
    證人於庭訊時明白承認雷射測速槍上僅顯示有車速與測距而
    已，在證人所稱當時外車道均有同向車輛行駛的多車狀況，
    證人如何確認該「該雷射測速槍上所顯示之車速與測距」為
    抗告人所駕之車？且測速證據並非確定不可置疑，以不確定
    之證據論斷，其論斷即不可能確定，請撤銷原裁定等語。
三、惟查：
　(一)關於裁處罰鍰及逾越期限未繳納罰鍰，即吊銷、註銷駕駛執
    照之規定，台北市交通裁決所分別已於91年6月28日及92年9
    月22日之書函上明白記載，因抗告人未依期限繳納罰鍰亦未
    繳送駕駛執照，原處分機關依修正前道路交通管理處罰條例
    第65條第1項第1款之規定，自92年10月28日起逕行註銷異議
    人駕駛執照，於法相合。是抗告人辯稱：罰鍰未繳納，應先
    有吊扣駕駛執照之處分，不依限到案繳交駕駛執照時，才能
    做成吊銷駕駛執照之處分云云，於法無據。抗告人確有如原
    裁定所述之超速違規行為，業經原法院詳加調查，並於理由
    加以說明甚詳（見原裁定理由三之(三)），抗告人仍否認其有
    超速違規之行為，自無可採。
　(二)次查，按汽車行駛高速公路應依速限標誌指示，高速公路管
    制規則第5條第1項前段定有明文；汽車行駛於高速公路或設
    站管制之道路，而不遵管制之規定者，處汽車駕駛人新臺幣
    （下同）三千元以上六千元以下罰鍰，並各記違規點數一點
    ，道路交通管理處罰條例第33條1項、第63條第1項第1款定
    有明文。原裁定已說明依警員證詞及測速資料足證抗告人超
    速，且原處分機關裁罰符合上開法條規定，而駁回異議，於
    法並無不合，抗告意旨仍執前詞，否認其有超速及無照駕駛
    等違規行為，指摘原裁定不當，為無理由，應予駁回。
四、據上論結，應依道路交通案件處理辦法第26條，刑事訴訟
    法第412條，裁定如主文。
中　　華　　民　　國　　96　　年　　10　　月　　16　　日
　　　　　　　　  刑事第六庭  審判長法　官  林堭儀
　　　　　　　　　  　　　　　　    法　官  郭豫珍
　　　　　　　　　　　　　　　　    法　官  莊謙崇
以上正本證明與原本無異。
不得再抗告。
                                    書記官  林旻弘
中　　華　　民　　國　　96　　年　　10　  月　　16　　日
